高雄高等行政法院裁定　　　　　　　　　　　　　　九十一年度訴字第七五○號
　　原　　　告　立豐食品股份有限公司
　　代　表　人　甲○○
　　訴訟代理人　江順雄　律師
　　　　　　　　黃建雄　律師
　　被　　　告　財政部高雄關稅局
　　代　表　人　李克明　局長
　　訴訟代理人　丁○○
　　　　　　　　丙○○
右當事人間因虛報進口貨物事件，原告不服財政部中華民國九十一年七月十五日台財
訴字第０九一００三一九四一號訴願決定，提起行政訴訟，本院裁定如左：
　　主  文
原告之訴駁回。
訴訟費用由原告負擔。
    理  由
一、按原告起訴不合程式或不備其他要件者，行政法院應以裁定駁回之，行政訴訟法
    第一百零七條第一項第十款定有明文。又訴願之提起，應自行政處分達到或公告
    期滿之次日起三十日內為之，為訴願法第十四條第一項所明定。若逾越三十日之
    不變期間而提起訴願，自為法所不許，改制前行政法院著有六十二年判字第五八
    三號判例可資參照。
二、本件原告因虛報進口貨物事件，係於民國（下同）九十一年一月二十四日由原告
    代表人甲○○收受被告九十一年一月二十二日關緝字第九一０六００五五號復查
    決定書，此有系爭掛號郵件送達證書（大宗掛號函件收據：南區局營收股000
    00000第Ｏ三八六八九號）附卷可稽。原告雖主張系爭送達證書，固蓋有原
    告及負責人甲○○之大、小印章，但實際收受者係原告已離職之員工乙○○（離
    職日期為九十年八月一日，有勞工保險暨全民健康保險第一、二、三類保險對象
    退保（（轉出））申報表附卷可稽）；而乙○○並非原告之「受僱人」或「郵件
    接收人員」，亦非甲○○之「同居人」，與訴願法四十四條第二項、同法第四十
    七條第三項、行政訴訟法第七十二條第一項及第二項等送達相關規定不符，無權
    收受系爭復查決定書，訴願期間即不應自乙○○收受之九十一年一月二十四日起
    算云云。惟查，乙○○縱為原告之離職員工屬實，然本院於九十一年十二月十七
    日行準備程序時，乙○○到庭結證，陳稱：其係於九十一年一月二十四日（星期
    四）上午，先後搭乘火車及計程車南下探望昔日同事，並於同日用完午餐後，即
    十二點多到達原告處所，系爭復查決定書則於下午由郵差送達乙節；此與上開送
    達證書記載送達時間為同日（二十四日）上午十點五十九分顯不相符。又乙○○
    另稱其因當天未見到公司任何員工，即自行持公司、負責人印章代為收受郵件後
    ，即放置在一位員工之抽屜內，並未告知任何人等情；然查九十一年一月二十四
    日為星期四，並非例假日，則原告處所無任何員工留守，而任令已離職員工隨意
    取得公司印章，簽收掛號郵件，實有違一般常理。再者，乙○○復證稱：其當天
    下午收到四封郵件，蓋四張送達證書云云；惟觀諸附卷之送達證書，實際上應係
    四份被告處分書裝入一封郵件，而僅有一張送達證書，此由卷附之送達證書上載
    明送達郵件「共四份」（即四份處分書，案號：關緝字第九一０六００五五號至
    第00000000號）即明。是乙○○就系爭復查決定書送達時間及收受件數
    等重要事項，所為證詞均與實情顯不相符，亦不合常理，且其對上開證詞之疑義
    亦均未能提出任何說明，此有前揭送達證書、本院該次準備程序筆錄附卷可稽，
    足徵乙○○所為證詞顯有偏頗之虞，而無法作為證明其確有代為收受系爭復查決
    定書事實之證據。而本件原告復未為其他舉證，自無法推翻前揭蓋有公司及負責
    人印章及勾有本人收受之合法送達證書，所記載送達日期之效力。準此，系爭復
    查決定書既於九十一年一月二十四日合法送達原告收受，茲因原告設址於彰化縣
    ，計其提起訴願之期間，應扣除在途期間五日，即應自九十一年一月二十五日起
    算，至同年二月二十八日屆滿，但因該日適為和平紀念日，依訴願法第十七條及
    民法第一百二十二條規定，以次日（同年三月一日）代之。然原告遲至九十一年
    五月十三日始向財政部提起訴願，此有訴願書上收文日戳可按，訴願決定以其訴
    願已逾法定不變期間，不予受理，自無不合。原告復對之提起行政訴訟，求為撤
    銷原處分（含復查決定）及訴願決定之判決，顯非合法，應予駁回。
三、依行政訴訟法第一百零七條第一項第十款、第一百零四條；民事訴訟法第九十五
    條、第七十八條，裁定如主文。
中　　　華　　　民　　　國    九十一　　年　    十二　　月　　  十九　　日
                              高雄高等行政法院第三庭
                                          審判長法官　 江幸垠
                                          法      官　 戴見草
                                          法      官　 林石猛
右為正本係照原本作成。
如不服本裁定，應於裁定送達後十日內以書狀敘明理由，經本院向最高行政法院提出
抗告（須按對造人數附具繕本）；並應預繳送達用掛號郵票六份（每份三十四元）。
中　　　華　　　民　　　國    九十一　　年　    十二　　月　　  十九　　日
                                          法院書記官  洪美智
